# 请教陈老师：按合并编制与分单家编制审计底稿的区别

提问人：alexwaung 时间：2022-03-28 21:54:43
陈老师您好：
今日我看到一条业内资讯：是一项处罚，关于编制底稿不规范的问题，“由于发行人子公司无需单独出具审计报告，审计师将两家公司的销售费用底稿进行了合并编制，未分开单独编制相关底稿。”对于这项处罚我有所疑惑，个人遇到的大型集团项目，分单家进行编制底稿，再单独做合并的效率非常之低，也不利于风险评估重要公司的科目执行审计。想请问陈老师，目前是否有明确规定，一家公司一定要单独编制审计底稿？谢谢！
另外，想请教一下，关于租赁的递延所得税，目前新的国际会计准则要求是单独确认一个DTA再单独确认一个DTL么，然后金额是对应的ROU×适用税率和Lease Liabilities×适用税率？非常感谢！此外，对于初始确认豁免的部分，在进行所得税费用会计利润调整过程披露的时候，不确认的部分是放在哪一部分里面，谢谢！
祝您身体健康，万事如意！@chenyiwei

回答人：chenyiwei
1 、这个问题取决于在集团审计下，该子公司对合并集团整体的重要性程度以及对该组成部分所采用的审计策略。如果是执行有限审阅策略的组成部分，或者是采用特定范围审计策略的组成部分中的非重大科目，则无需对其单独执行细节测试程序，站在集团角度对其进行分析性复核程序一般即可满足要求。此时不一定强求分开编制同一科目的底稿。
2 、自 2023 年起执行的新IAS 12下，针对使用权资产和租赁负债初始确认这样同时初始确认的资产、负债相关的金额相同、方向相反的暂时性差异，需分别确认DTA和DTL。如果税法上认为这是经营租赁，即ROU和租赁负债的计税基础均为零，则金额是对应的ROU×适用税率和Lease Liabilities×适用税率。
3 、初始确认豁免本来就是针对“初始确认时既不影响会计利润也不影响应纳税所得额的资产、负债的初始确认”，因此单就初始确认豁免而言，对调节表应无影响。